臺灣新北地方法院板橋簡易庭民事簡易判決
111年度板簡字第2314號
原      告  何祐安  
被      告  柳侑辰  
訴訟代理人  李承勳  
上列當事人間請求侵權行為損害賠償事件，於中華民國111年12
月5日經言詞辯論終結，本院判決如下：
    主      文
被告應給付原告新臺幣柒仟柒佰壹拾肆元，及自民國一百一十一
年十月二十一日起至清償日止，按週年利率百分之五計算之利息
。
原告其餘之訴駁回。
訴訟費用由被告負擔百分之六，餘由原告負擔。
本判決原告勝訴部分得假執行。
    事實及理由
一、原告主張：
　㈠被告於民國111年4月10日13時27分許，駕駛車牌號碼000-000
    0號自用小客車，行經新北市三峽區中山仁愛街口時，因轉
    彎車未讓直行車先行之過失，而撞擊由原告駕駛7005-B8號
    自用小客車（下稱系爭車輛），致系爭車輛受損。
　㈡原告因被告上開行為而受有如下之損害：
　　⒈車輛受損修理費用新臺幣（下同）20,200元（含烤漆5,500
      元、鈑金4,500元、零件10,200元）。
　　⒉勞動力減損損害10,000元。
　　⒊精神慰撫金20,000元。
　　⒋租車費用80,000元：因被告拖延修車賠償長達3個月，期間
      無法開車上班，也無法接送女兒至桃園奶奶家，以租車期
      間計算求償期間損失80,000元。
　㈢為此，爰依民法第184條第1項前段、第191條之2、第195條之
    規定，請求被告賠償損害等語。並聲明：被告應給付原告13
    0,200元，及自起訴狀繕本送達翌日起至清償日止，按週年
    利率百分之5計算之利息。
二、被告則以下列陳詞置辯，並聲明：原告之訴駁回。
　㈠承認被告有肇事責任，但依初步分析研判表，雙方均有責任
    ，主張原告也要負擔三成責任。
　㈡工作損失、精神慰撫金、三個月租車費用，均無依據。
  ㈢汽車修理費用之零件部分應計算折舊。
三、法院之判斷：
  ㈠原告主張被告於111年4月10日13時27分許，駕駛車牌號碼000
    -0000號自用小客車，行經新北市三峽區中山仁愛街口時，
    因轉彎車未讓直行車先行之過失，而撞擊由原告駕駛之系爭
    車輛，致系爭車輛受損之事實，業據其提出新北市政府警察
    局道路交通事故當事人登記聯單、調解不成立證明書、凱翔
    汽車企業社估價單等件為據，並據本院依職權向新北市政府
    警察局三峽分局調閱本件道路交通事故調查卷宗核閱屬實，
    復為被告所不爭執，堪信原告此部分之主張為真。
  ㈡按因故意或過失，不法侵害他人之權利者，負損害賠償責任
    ；汽車、機車或其他非依軌道行駛之動力車輛，在使用中加
    損害於他人者，駕駛人應賠償因此所生之損害，民法第184
    條第1項前段、第191條之2本文定有明文。本件被告因轉彎
    車未讓直行車先行，致碰撞系爭車輛，造成系爭車輛損害，
    自有過失，已如前述。職是，原告請求被告負侵權行為損害
    賠償責任，應屬有據，並就請求項目分述如下：
  　⒈車輛維修費用部分：
      ⑴按不法毀損他人之物者，被害人得請求賠償其物因毀損
        所減少之價額，民法第196條定有明文。復按物被損毀
        時，被害人除得依民法第196條請求賠償外，並不排除
        民法第213條至第215條之適用。依民法第196條請求賠
        償物被毀損所減少之價額，得以修復費用為估定之標準
        ，但以必要者為限（例如：修理材料以新品換舊品，應
        予折舊）。被害人如能證明其物因毀損所減少之價額，
        超過必要之修復費用時，就其差額，仍得請求賠償【最
        高法院77年度第9次民事庭會議決議㈠可資參照】。
      ⑵查，系爭車輛因本件事故受有損害，原告為此需支付維
        修費用20,200元（含烤漆5,500元、鈑金4,500元、零件
        10,200元），有前開估價單附卷可稽（見111年度桃簡
        字第1299號卷第7頁），惟關於零件部分之修復費用係
        以新品更換舊品，則應扣除折舊後計算其損害。復依行
        政院財政部發布之「固定資產耐用年數表」規定，自用
        小客車其耐用年數為5年，並依同部訂定之「固定資產
        折舊率表」規定，耐用年數5年依定率遞減法之折舊率
        為千分之369，其最後1年之折舊額，加歷年折舊累計額
        ，其總和不得超過該資產成本原額10分之9。準此，系
        爭車輛係於99年12月出廠，有系爭車輛之公路監理電子
        閘門查詢結果在卷足憑，至事故發生之111年4月10日，
        系爭車輛之實際使用年數已逾5年，故原告就零件部分
        得請求之金額應以為1,020元為限（計算式：10,200元×
        1/10＝1,020元），加計工資烤漆5,500元、鈑金4,500元
        ，共11,020元，即為原告得請求之修車費用。
    ⒉勞動力減損：
　　　原告主張其因本件事故而受有勞動力減損10,000元等情，
      惟原告於本院自承其身體並未受傷，且原告並未提出其他
      相關事證資料以資證明確因無法工作而受有工作損失，故
      原告主張因系爭事故而有不能工作之損失，難認有據。
　　⒊精神慰撫金：
　　　按不法侵害他人之身體、健康、名譽、自由、信用、隱私
      、貞操，或不法侵害其他人格法益而情節重大者，被害人
      雖非財產上之損害，亦得請求賠償相當之金額，此觀民法
      第195條第1項前段之規定即明。從而，侵權行為之被害人
      欲請求加害人賠償其非財產上之損害（即精神慰撫金），
      應以人格權受不法侵害為前提，如僅財產權受侵害，自無
      從依前揭規定請求非財產上損害賠償。本件原告固請求精
      神慰撫金，惟其既未能舉證證明其因本件事故受有何身體
      傷害或其他人格權之不法侵害，則本件純屬因財產權受有
      侵害，尚難認有何人格權受侵害之情形，故原告此部分請
      求，於法未合，自難准許。
　　⒋租車費用部分：
      原告雖主張因被告拖延修車賠償，致生租車費用8萬元之
      損害。惟原告為系爭車輛之所有權人，就系爭車輛享有完
      全之處分權，系爭車輛是否需及時進行維修，應屬原告所
      得處分權限範圍內，故原告此部分主張，顯與本件事故間
      無因果關係，且無實據，自難採認。
    ⒌綜上，原告得請求被告賠償之金額共計11,020元。
  ㈢系爭車輛之駕駛人是否與有過失？　　
  　⒈按損害之發生或擴大，被害人與有過失者，法院得減輕賠
      償金額，或免除之，民法第217條第1項定有明文。又基於
      過失相抵之責任減輕或免除，法院對於賠償金額減至何程
      度，應斟酌雙方原因力之強弱與過失之輕重以定之（最高
      法院99年度台上字第1580號判決）。
  　⒉查，被告就系爭車輛之損害固有轉彎車未讓直行車先行之
      之肇事責任，已如前述，然本件事故發生時，被告所駕駛
      車輛為轉彎車輛，系爭車輛則為閃光黃燈之直行車輛，此
      有道路交通事故現場圖附卷可參（見本院卷第31頁），並
      為兩造所不爭執，依道路交通標誌標線號誌設置規則第21
      1條規定，閃光黃燈表示「警告」，車輛應減速接近，注
      意安全，小心通過，而原告於本院言詞辯論時自承有加速
      閃避乙情（見本院卷第62頁），可見原告亦有未注意車前
      狀況之過失，新北市政府警察局道路交通事故初步分析判
      表亦同此認定（見本院卷第65頁）。從而，本院審酌本件
      交通事故肇事經過、原因力之強弱、發生緣由、路權歸屬
      情形等一切情狀，認被告應負擔百分之70之肇事責任，原
      告則應負擔百分之30之肇事責任，應減輕被告百分之30之
      賠償責任。故原告所得請求被告負損害賠償範圍為7,714
      元（計算式：11,020元×70%＝7,714元，元以下四捨五入）
      。
  ㈣末按遲延之債務，以支付金錢為標的者，債權人得請求依法
    定利率計算之遲延利息。給付無確定期限者，債務人於債權
    人得請求時，經其催告而未為給付，自受催告時起，負遲延
    責任。其經債權人起訴而送達訴狀，或依督促程序送達支付
    命令，或為其他相類之行為者，與催告有同一之效力。應付
    利息之債務，其利率未經約定，亦無法律可據者，週年利率
    為百分之5，民法第233條第1項、第229條第2項及第203條分
    別定有明文。本件原告請求被告給付之損害賠償，係以支付
    金錢為標的，且無確定期限，故原告請求被告給付自起訴狀
    繕本送達翌日即111年10月21日起至清償日止，按週年利率
    百分之5計算之利息，併應准許。
四、綜上所述，原告依民法第184條第1項前段、第191條之2本文
    ，請求如主文第1項所示，為有理由，應予准許。逾此範圍
    之請求，則無理由，應予駁回。
五、本件原告勝訴部分係依民事訴訟法第427條第1項規定適用簡
    易訴訟程序所為被告敗訴之判決，依同法第436條第2項、第
    389條第1項第3款，應依職權宣告假執行。
六、本件事證已臻明確，兩造其餘之攻擊防禦方法及所提證據，
    於判決結果不生影響，爰不一一論列，併此敘明。
七、訴訟費用負擔之依據：民事訴訟法第79條。
中　　華　　民　　國　　111 　年　　12　　月　　22　　日
                  臺灣新北地方法院板橋簡易庭
                        法  官  陳怡親
以上正本係照原本作成。
如不服本判決，應於送達後20日內，向本院提出上訴狀並表明上
訴理由，如於本判決宣示後送達前提起上訴者，應於判決送達後
20日內補提上訴理由書（須附繕本）。
中　　華　　民　　國　　111 　年　　12　　月　　22　　日
　　　　　　　　　　　　書記官  劉芷寧